---
title: 'Les oursins violets : notebook'
author: 'Florian Cosa et Audry Deschuyteneer'
date: "13-11-2020"
output: html_document
---

```{r setup 1, include=FALSE}
SciViews::R
```

```{r setup 2, include=FALSE}
urchin <- data.io::read("urchin_bio", package = "data.io")
```
# Introduction 

<!---- 
Introduisez en quelques phrases le sujet dont traite votre notebook. Vous avez la liberté de décider la thématique qui vous intéresse sur base des données mises à votre disposition.
---->
Nous allons nous intéresser au rendement des fermes à oursins et voir si leur milieu de croissance influence leur dévoloppement et comment.

# Analyses

<!---
Un notebook est une succession de graphiques, de tableaux ou encore d'analyses qui traite du sujet que vous avez décidé de traiter. N'hésitez à pas à tester plusieurs variables. 
--->

## Visualisation I : nuage de points 

<!---
Vous devez proposer au minimum 2 graphiques et au maximum 4 graphiques afin d'explorer les données. Commentez les en 2-3 phrases.
--->
```{r nuage de points 1, include=TRUE}
chart(data = urchin, height ~ weight %col=% origin) +
   geom_point()
```
  
On voit que ce sont les oursins de fermes qui seront les plus lourds. La preière hypothèse est donc de se dire que les oursins élevés en ferme auront moins de contraintes à combattre.


## Visualisation II : distribution

<!---
Vous devez proposer au minimum 2 graphiques et au maximum 4 graphiques afin d'explorer les données. Commentez les en 2-3 phrases.
--->

```{r distribution 1, include=TRUE}
chart(data = urchin, ~ weight %fill=% origin) +
  geom_histogram(bins = 25, na.rm = TRUE) +
  ylab("Effectifs")
```
  
Les oursins qui ont grandis en milieu naturel n'auront pas une aussi grande masse (hors masse squelettique) maximale que ceux qui ont grandis dans une ferme.

## Visualisation III : graphique en barre et boite de dispersion 

<!---
Vous devez proposer au minimum 2 graphiques et au maximum 4 graphiques afin d'explorer les données. Commentez les en 2-3 phrases.
--->
```{r barre et disp 1, include=TRUE}
a <- chart(data = urchin, weight ~ origin) +
  stat_summary(geom = "col", fun = "mean") +
  xlab("Origine")

b <- chart(data = urchin, height ~ origin) +
  stat_summary(geom = "col", fun = "mean") +
  xlab("Origine")

combine_charts(list(a, b), common.legend = TRUE)
```
  
On peut voir içi que que ceux issus de la pêche ont une taille un tout petit peu plus petite mais ceux élevés en ferme ont une masse beaucoup plus importante !

```{r barre et disp 2, include=TRUE}
give_n <- function(x)
  c(y = max(x) * 1.1, label = length(x)) 

chart(data = urchin, weight ~ origin) +
  geom_boxplot() + 
  stat_summary(fun.data = give_n, geom = "text", hjust = 0.5)
```
  
Grace à ce graphique on peut avoir une idée de quelle méthode est la plus rentable. Si on veut les oursins les plus gros. Dans ce cas ci, ceux des fermes soront les plus rentables à utiliser.Reste maintenant à voir si le squelette ou une autre partie non commestible de l'oursin ne fausse pas ce résultat.

## Transformation des données I et II

<!---
Vous devez proposer au minimum 2 tableaux et au maximum 4 tableaux qui résument vos données. Commentez les en 2-3 phrases.
--->

## Chi^2^

<!---
Si la réalisation d'un test de chi^2^ se prête à vos données, réalisé au minimum 1 et au maximum 2 tests. Commentez les en maximum 5 phrases. 
---> 

## Moyenne 

<!---
Si la réalisation d'un test de Student se prête à vos données, réalisé au minimum 1 et au maximum 2 tests. Commentez les en maximum 5 phrases.
---> 

## Variance I

<!---
Si la réalisation d'un test d'ANOVA se prête à vos données, réalisé au minimum 1 et au maximum 2 tests. Commentez les en maximum 5 phrases.
---> 

## Variance II

<!---
Si la réalisation d'un test d'ANOVA à 2 facteurs se prête à vos données, réalisé au minimum 1 et au maximum 2 tests. Commentez les en maximum 5 phrases.
---> 

## Corrélation

<!---
Si la réalisation d'un test de corrélation se prête à vos données, réalisé au minimum 1 et au maximum 2 tests. Commentez les en maximum 5 phrases. 
---> 
