---
title: "Les oursins violets"
author: 'Florian Cosa et Audry Deschuyteneer'
date: "20-12-2020"
output: html_document
---

```{r setup, include=FALSE}
SciViews::R
```

```{r setup 2, include=FALSE}
urchin <- data.io::read("urchin_bio", package = "data.io")
```

# Introduction

Ce document va parler des oursins violets et plus particulièrement du *Paracentrotus lividus* Lamarck (1816). C'est un oursin faisant partie de la famille des Parechinidae et se trouve en Méditerranée. On le connait surtout car il est comestible et réputé. Il peut faire jusqu'à 8 cm de diamètre et généralement violet vu son nom. Il vit entre la surface et jusqu'à 80m de profondeur, on le trouve souvent sur des rochers mais reste souvent caché la journée. Il possède des épines mais il n'est pas venimeux. Il a une grande importance dans les écosystèmes et dans le commerce, il est capable d'accumuler des polluants mais sa population à tendance à diminuer.

<!---
Présentez les organismes de cette étude. Vous devez être synthétique entre 5 et 10 phrases.
--->

# But

Nous allons nous intéresser au rendement des fermes à oursins et mettre en évidence le lien entre milieu de croissance, sex et rendement. Le rendement est calculé à partir des données présentes dans le package urchin. Le calcul se réalise en soustrayant la masse des parties solides à la masse totale. De cette façon, il ne restera que la masse de chaires de l'oursin. Ensuite, nous regarderons si le sex influence de manière significative la masse de chaire afin de voir si il est préférable d'élever ou de pêcher des oursins mâles ou femelles.

<!---
Présentez votre but.Vous devez être synthétique entre 2 et 5 phrases. 

Un lecteur doit être capable de comprendre l'intérêt de votre travail après avoir lu l'introduction et le but.
--->

# M&M

Nous utilisons une fusion du code R et du language Markdown, le Rmarkdown. Avec ceci on peut éditer notre texte et créer des graphiques, tableaux à partir de jeux de données choisis et les modifier quand et comme on veut. 

<!---
Présentez les outils informatiques que vous utilisez. Soyez précis
--->

# Résultats

```{r nuage de points 1, include=TRUE}
chart$xyplot(urchin, height ~ weight | origin,
  xlab = "Masse [g]", ylab = "Hauteur [mm]")
```
  
Un premier graphique comparant la masse d'oursins élevés en ferme et pêchés permet de remarquer que les deux types d'oursins ont à première vue des masses environ similaires. Il faut maintenant vérifier si la masse est principalement composée de parties solides ou de chaire.

```{r distribution 1, include=TRUE}
chart(data = urchin, ~ weight %fill=% origin) +
  geom_histogram(bins = 25, na.rm = TRUE) +
  ylab("Effectifs")
```
  
Ce second graphe permet de mieux visualiser la répartition. En effet, ici, nous remarquons que les oursins élevés en ferme ont en général une masse plus grande que ceux élevés naturellement.

<!---
Cette section doit proposer des graphiques, tableaux et analyses qui proviennent du notebook de ce projet et que vous considérez comme pertinent pour répondre à la question que vous vous posez.
--->

# Discussion 

<!---
Cette section doit proposer une interprétation biologique des résultats que vous avez sélectionnés pour votre rapport.
--->

# Conclusion

<!---
Proposez une conclusion à votre travail de maximum 5 phrases.
--->
